【裁判字號】    90,交訴,65
【裁判日期】    900702
【裁判案由】    公共危險
【裁判全文】
臺灣板橋地方法院刑事判決                            九十年度交訴字第六五號
    公  訴  人  臺灣板橋地方法院檢察署檢察官
    被      告  乙○○
    選任辯護人  連一鴻
右列被告因公共危險案件，經檢察官提起公訴（九十年度偵字第七六七○號），本院
判決如左：
    主      文
乙○○駕駛動力交通工具肇事，致人受傷而逃逸，處有期徒刑壹年。緩刑肆年。
    事      實
一、乙○○於民國九十年三月二十一日六時四十分許，騎乘車牌號碼ＪＵＥ－六三三
    號重型機車，沿臺北縣中和市○○路四十九巷往同縣市○○路○段六十四巷巷口
    （起訴書誤載為中山路六十四巷，應予更正）方向行駛，途經同縣市○○路四十
    九巷二十弄交岔路口時，本應注意車前狀況，隨時採取必要之安全措施，依當時
    情形，亦非不能為此注意，竟怠於注意而貿然前行，適有甲○○騎乘車牌號碼Ｄ
    ＯＹ－○五八號輕型機車沿同縣市○○路四十九巷二十弄往同縣市○○路四十九
    巷方向行駛，亦行經上開交岔路口，致與乙○○騎乘之前揭機車發生碰撞，使甲
    ○○人車倒地，受有左下肢挫傷、擦傷、左背部挫傷等傷害（過失傷害部分未據
    甲○○提出告訴）；詎乙○○明知駕車肇事，致甲○○受有傷害，對於甲○○應
    採取救護或其他必要措施，並向警察機關報告，不得駛離，竟為逃避責任，不顧
    甲○○之呼喊，拒不停車為必要之救護，反而駕車逃離現場；嗣經甲○○報警處
    理，為警循線查獲。
二、案經臺北縣警察局中和分局報請臺灣板橋地方法院檢察署檢察官偵查起訴。
    理      由
一、訊之被告乙○○固不諱於右揭時、地，與甲○○騎乘之機車發生擦撞，惟矢口否
    認有肇事後逃逸犯行，辯稱：發生碰撞後，伊曾詢問甲○○為何如此騎車，與甲
    ○○理論三至五分鐘後始離開現場，非肇事逃逸云云。經查：右揭事實，迭據被
    害人於警訊及偵查中指訴不移，並有中山綜合醫院診斷證明書一紙、車牌號碼Ｄ
    ＯＹ－○五八號輕型機車受損之照片五幀及道路交通事故調查報告表存卷可資佐
    證，被告於警訊時亦供承：「（問，當時交通事故發生時，你有無報警處理﹖為
    何未將傷者救護﹖）沒有。當時我剛下班趕著要回家，所以未留置於現場處理。
    」（見偵查卷第三頁反面），足見被告於事故發生後，確未報警處理，且迅即離
    開現場，未對被害人施予任何照護甚明，益徵被害人之指訴屬實，況且由被害人
    甲○○受有左下肢挫傷、擦傷、左背部挫傷等情形觀之，被害人與被告發生碰撞
    後確曾摔倒在地，任何人遇此情況，絕不致懷抱被害人無受傷可能性之信賴而自
    行離去，參合被害人早於警訊中與被告達成和解，陳明不提出告訴（見偵查卷第
    六頁反面），被告亦供承與甲○○素不相識，彼此間無糾葛仇怨（見偵查卷第四
    頁），衡諸人情之常，被告當無受被害人設詞構陷之虞，被害人亦無絕決誣指被
    告逃逸之理由，然被害人於接受檢察官訊問與被告當庭對質時，猶指稱：「當時
    我跌在地，我叫他（即被告），他不理我，反（而）跑掉，是旁邊有個路人幫我
    記到車號，我才去報警。」（見偵查卷第二十八頁），俱證被告所辯，無非狡飾
    卸責之詞，不足採信，綜上事證明確，被告犯行堪予認定。
二、核被告乙○○所為，係犯刑法第一百八十五條之四駕駛動力交通工具肇事致人受
    傷而逃逸罪。爰審酌被告疏於注意，肇事於前，致人受傷，已有可訾，而其肇事
    後不思救助被害人，反逃逸離去，陷被害人於求助無著，求償無門之險境，殊無
    可取，應予非難，兼衡其犯後態度等一切情狀，量處如主文所示之刑。末查被告
    未曾受有期徒刑以上刑之宣告，此有臺灣高等法院檢察署刑案紀錄簡覆表在卷可
    憑，其因一時情虛，致罹刑章，犯後已賠償被害人而達成和解（見卷附和解書）
    ，歷此偵審教訓，當知所戒慎，信無再犯之虞，因認被告所受宣告之刑，以暫不
    執行為適當，是併宣告緩刑四年，以資惕勵。
據上論結，應依刑事訴訟法第二百九十九條第一項前段，刑法第一百八十五條之四、
第七十四條第一款，判決如主文。
本案經檢察官彭聖斐到庭執行職務。
中      華      民      國     九十     年      七      月      二      日
                                      臺灣板橋地方法院交通法庭
                                          法  官  蔡  新  毅
右正本證明與原本無異。
如不服本判決，應於判決送達後十日內，向本院提出上訴狀。
                                          書記官  謝  麗  秋
中      華      民      國     九十     年      七      月      二      日
※附錄本案論罪科刑法條全文※
中華民國刑法第一百八十五條之四（交通肇事逃逸罪）
駕駛動力交通工具肇事，致人死傷而逃逸者，處六月以上五年以下有期徒刑。


司法院資訊處製作；財團法人民間司法改革基金會備份。
